臺灣高雄地方法院刑事判決　　　　　　　94年度訴字第2390號
公　訴　人　臺灣高雄地方法院檢察署檢察官
被　　　告　甲○○
上列被告因毒品危害防制條例案件，經檢察官提起公訴（94年度
毒偵字第4900號），本院依簡式審判程序審理，判決如下：
    主  文
甲○○連續施用第一級毒品，累犯，處有期徒刑捌月。扣案殘留
海洛因之針筒壹支及夾鏈袋壹個，均沒收銷燬之。
    事  實
一、甲○○前於民國87年間因施用毒品案件，經依臺灣高等法院
    高雄分院裁定送觀察、勒戒後，認無繼續施用毒品之傾向，
    由臺灣高等法院高雄分院於87年11月5 日以87年度上訴字第
    1393號判決免刑確定；又於87年間因施用第一、二級毒品案
    件，經本院以87年度毒聲字第4570號裁定送觀察勒戒後，認
    有繼續施用毒品之傾向，由本院以88年毒聲字第1878號裁定
    令入戒治處所施以強制戒治，並經臺灣高等法院高雄分院於
    88年10月26日以88年度上訴字第1333號，分別判處有期徒刑
    1 年2 月及8 月，合併定其應執行刑1 年6 月確定，並於89
    年9 月7 日強制戒治期滿執行完畢；復於88年及89年間分別
    因轉讓毒品及施用毒品案件，經本院分別以88年度訴字第
    1082 號 及89年度訴字第1010號各判處有期徒刑1 年確定，
    並以90 年 度聲字第229 號裁定應執行有期徒刑2 年9 月確
    定，甫於93年3 月23日縮短刑期執行完畢。又於94年間因毒
    品危害防制條例案件，經本院於94年4 月28日以94年度訴字
    第363 號判處有期徒刑1 年4 月確定。
二、甲○○仍不知悔改，於前開強制戒治執行完畢釋放後5 年內
    ，另基於施用第一級毒品海洛因之概括犯意，自94年4 月29
    日起至同年5 月16日止，在高雄縣林園鄉或高雄市小港區之
    偏僻處所內，以將海洛因置於針筒注射身體之方式，連續施
    用第一級毒品海洛因多次，此期間平均每隔一天施用1 次。
    嗣於94年5 月16日下午6 時許，在高雄縣林園鄉○○○路57
    巷巷口為警查獲，並扣得甲○○所有供施用海洛因所用殘留
    有海洛因之針筒1 支及夾鏈袋1 個，始悉上情。
二、案經高雄市政府警察局小港分局報請臺灣高雄地方法院檢察
    署檢察官偵查起訴及併案審理。
    理  由
壹、程序方面：
一、按刑事訴訟法第302 條第1 款規定，案件曾經判決確定者，
    應為免訴之判決，係以同一案件，已經法院為實體上之確定
    判決，該被告應否受刑事制裁，既因前次判決而確定，不能
    更為其他有罪或無罪之實體上裁判。此項原則，關於實質上
    一罪或裁判上一罪，其一部事實已經判決確定者，對於構成
    一罪之其他部分，固亦均應適用。但此種事實係因審判不可
    分之關係在審理事實之法院，就全部犯罪事實，依刑事訴訟
    法第267 條規定，本應予以審判，故其確定判決之既判力自
    應及於全部之犯罪事實。惟若在最後審理事實法院宣示判決
    後始行發生之事實，既非該法院所得審判，即為該案判決之
    既判力所不能及。是既判力對於時間效力之範圍應以最後審
    理事實法院之宣示判決日為判斷之標準（最高法院82年刑事
    庭會議決議意旨參照）。經查，被告前自93年5 月中旬某日
    起至同年11月15日止，在高雄縣、市之公園內，以將海洛因
    置於針筒注射身體之方式，連續施用第一級毒品多次，經檢
    察官提起公訴及併案審理後，經本院於94年4 月28日以94年
    度訴字第363 號刑事判決判處有期徒刑1 年4 月，因當事人
    均未上訴而於同年5 月19日確定，定，有臺灣高等法院被告
    前案紀錄表1 份在卷可稽。依前開說明該判決確定既判力之
    時點，應以本院宣示判決日即94年4 月28日為準。而本案被
    告施用第一級毒品海洛因之犯行雖與前案犯罪時間緊接，且
    係觸犯構成要件相同之罪，然本案犯罪時間既係在前述判決
    之既判力時點之後，自不受該既判例效力所及，是本院自應
    予以審理，合先敘明。
二、本件被告甲○○所犯為死刑、無刑徒刑或最輕本刑為3 年以
    上有期徒刑以外之罪，其於準備程序中就被訴事實為有罪之
    陳述，經法官告知簡式審判程序之旨，並聽取公訴人之意見
    後，依刑事訴訟法第273 條之1 第1 項規定，裁定由受命法
    官獨任進行簡式審判程序，併予敘明。
貳、實體方面：
一、上揭事實，迭據被告甲○○於本院準備程序、審理中坦承不
    諱（見本院卷第28、46頁），且查：
  (一)被告於上開時、地經警採集其尿液送請高雄市立凱旋院檢驗
    結果，確呈嗎啡陽性反應，有高雄市立凱旋醫院94年5 月23
    日出具之濫用藥物尿液檢驗報告暨高雄市政府警察局小港分
    局嫌疑人尿液代碼與姓名對照表各1 紙在卷可憑（見偵查卷
    第15-1頁）；且按人體投與海洛因後，迅速水解轉變為嗎啡
    ，再循嗎啡之代謝途徑，排出體外，50% 以上於8 小時內，
    自尿中排出，90% 於24小時內，自尿中排出，採樣應於投與
    嗎啡24小時內進行為宜，此經行政院衛生署藥物食品檢驗局
    以（80）藥檢壹字第056954號函釋明確；而扣案針筒1 支及
    夾鏈袋1 個經送請高雄醫學大學附設中和紀念醫院檢驗結果
    ，確均呈海洛因陽性反應，有該醫院出具之檢驗報告2 紙在
    卷可參（見本院卷第36-37 頁），足認被告自白足見被告自
    白有施用第一級毒品海洛因之犯行與事實相符，應堪採信。
  (二)被告前於87年間因施用第一級毒品案件，經依臺灣高等法院
    高雄分院裁定送觀察、勒戒後，認無繼續施用毒品之傾向，
    由臺灣高等法院高雄分院於87年11月5 日以87年度上訴字第
    1393號判決免刑確定；又於87年間因施用第一、二級毒品案
    件，經本院以87年度毒聲字第4570號裁定送觀察勒戒後，認
    有繼續施用毒品之傾向，由本院以88年毒聲字第1878號裁定
    令入戒治處所施以強制戒治，並於89年9 月7 日強制戒治期
    滿執行完畢之事實，有臺灣高等法院被告前案紀錄表在卷可
    稽。
  (三)綜上所述，被告於前開強制戒治執行完畢釋放後，5 年內再
    犯毒品危害防制條例第10條第1 項之罪，事證明確，應予論
    科。。
二、查海洛因係毒品危害防制條例第2 條第2 項第1 款所稱之第
    一級毒品，不得持有、施用。核被告施用海洛因之行為，係
    犯該條例第10條第1 項之施用第一級毒品罪。被告持有海洛
    因後，進而施用，其持有之低度行為應為施用之高度行為所
    吸收，不另論罪。其先後多次施用第一級毒品海洛因之犯行
    ，時間緊接，手法相同，且犯罪構成要件相同，顯係出於概
    括之犯意為之，應依刑法第56條連續犯之規定，以1 罪論，
    並加重其刑。公訴人起訴事實雖僅論及被告自94年5 月初某
    日起至同年月15日上午11時30分許止施用第一級毒品海洛因
    之犯行，惟被告其餘施用第一級毒品海洛因之犯行既經被告
    供陳明確，並經本院認定屬實，而與起訴之犯罪事實有連續
    犯之裁判上一罪關係，已如前述，依審判不可分原則，亦應
    為起訴效力所及，本院自得併予審理。又被告於88年間因施
    用毒品案件，經臺灣高等法院高雄分院於88年10月26日以88
    年度上訴字第1333號，分別判處有期徒刑1 年2 月及8 月，
    合併定其應執行刑1 年6 月確定；又於88年及89年間分別因
    轉讓毒品及施用毒品案件，經本院分別以88年度訴字第1082
    號及89年度訴字第1010號各判處有期徒刑1 年確定，並以90
    年度聲字第229 號裁定應執行有期徒刑2 年9 月確定，甫於
    93 年3月23日縮短刑期執行完畢，有臺灣高雄地方法院檢察
    署刑案資料查註紀錄表及臺灣高等法院被告前案紀錄表各1
    份在卷可憑，其於5 年內再犯有期徒刑以上之本罪，為累犯
    ，應依刑法第47條之規定加重其刑，並依法遞加之。爰審酌
    被告前有多次施用毒品前科，且經強制戒治執行完畢，仍不
    知悔改警惕，猶繼續施用毒品，本不宜寬貸，惟念其此次施
    用時間不長，及其犯後坦承犯行，尚知悔悟，且施用毒品乃
    自戕行為，及對社會危害性等一切情狀，量處如主文所示之
    刑，以資懲儆。至扣案殘留有海洛因毒品之針筒1 支及夾鏈
    袋1 個（因毒品附著於針筒及夾鏈袋上剝離不易，應將針筒
    之整體視為海洛因毒品），應依毒品危害防制條例第18條第
    1 項前段規定，不問屬於犯人與否，均沒收銷燬之。
據上論斷，應依刑事訴訟法第273 條之1 第1 項、第299 條第1
項前段，毒品危害防制條例第10條第1 項、第18條第1 項前段，
刑法第11條、第56條、第47條，判決如主文。
本案經檢察官吳協展到庭執行職務。
中　　華　　民　　國　　94　　年　　8 　　月　　24　　日
                  刑事第一庭    法　官  廖純卿
以上正本證明與原本無異。
如不服本判決，應於判決送達後10日內，向本院提出上訴狀。
中　　華　　民　　國　　94　　年　　8 　　月　　25　　日
                                書記官  劉企萍
附錄法條：
毒品危害防制條例第10條第1項。
施用第一級毒品者，處6月以上5年以下有期徒刑。
